【裁判字號】    95,判,128
【裁判日期】    950126
【裁判案由】    綜合所得稅
【裁判全文】
最  高  行  政  法  院  判  決
                                     95年度判字第00128號
上  訴  人  甲○○
被 上訴 人  財政部臺北市國稅局
代  表  人  張盛和
                      （送達代收人 張競方
上列當事人間因綜合所得稅事件，上訴人對於中華民國93年8月1
8日臺北高等行政法院92年度訴字第2352號判決，提起上訴，本
院判決如下：
    主  文
上訴駁回。
上訴審訴訟費用由上訴人負擔。
    理  由
壹、本件上訴人主張：按醫療法規定醫療院所從事生產業務後，
    必須於一定時間內以出生證明副本（或其他證明文件），通
    報當地衛生局（不論產婦戶籍地是否在當地），以利政府掌
    握全國新生兒的統計及動向，所以醫療院所之生產人數在當
    地衛生主管機關均有資料可查。惟被上訴人僅依上訴人填寫
    之「執行業務收入函查申報表」之內容即核定相關之人次與
    收入，卻不行文當地衛生主管機關詳查系爭資料。又以上訴
    人未能提供自費之收費收據來主張其自行核定之合理性，惟
    在上訴人已提供帳冊備查之情況下，又命上訴人提出並未在
    上訴人診所自費生產的收費收據，實無理由，亦與經驗法則
    有違，爰請求廢棄原判決關於無健保自費自然生產及無健保
    剖腹生產收入部分。
貳、被上訴人則以：按對於高等行政法院判決上訴，非以其違背
    法令為理由，不得為之。行政訴訟法第242條定有明文。依
    同法第243條第1項規定，判決不適用法規或適用不當者，為
    違背法令，而所謂適用法規顯有錯誤者，係指原判決所為適
    用之法規與該事件應適用之現行法規相違背，或與解釋判例
    有所牴觸者而言。至於法律上見解之歧異，上訴人對之縱有
    爭執，要難謂為適用法規錯誤，而據為上訴之理由。上訴狀
    或理由書如未依此方法表明者，即難認為已對高等行政法院
    判決之違背法令有具體之指摘，其上訴自難認為合法。審諸
    上訴人之上訴理由，業據上訴人於原審提出主張，並經原審
    判決述明其不採之心證理由在案，茲上訴人復以同一事由提
    起本件上訴，而未具體表明原判決違背何項法令暨依訴訟資
    料合於該違背法令之具體事實，即非主張原判決違背法令，
    依前開規定及說明，其上訴即難謂為合法。上訴人雖主張自
    費住院收入即包含自費自然生產收入及自費剖腹生產收入，
    被上訴人重複核課等情，惟上訴人並未提示自費之收費收據
    及足資證明收入之帳簿憑證供核，是被上訴人依上訴人簽章
    填報之執行業務收入函查申報表及醫事人員執行業務收費最
    低標準，核定該診所當年度住院收入新臺幣（下同）720,00
    0元、自費自然生產收入501,000元、自費剖腹生產收入414,
    000元，均屬與法有據；上訴人復執前詞，僅徒托空言，未
    於原審即時舉出證據以實其說，復為原審依職權調查結果之
    心證所由得而為判決，核屬原審之職權範圍，尚難持為上訴
    之理由。據上論述，本件上訴顯無理由等語，資為抗辯。
參、原審斟酌全辯論意旨及調查證據之結果，以：查上訴人民國
    （下同）86年度綜合所得稅結算申報，列報甲○○婦產科聯
    合診所（下稱甲○○婦產科）自費自然生產收入50,000元，
    自費剖腹生產收入50,000元，因未能提示自費生產之收費收
    據及相關帳簿憑證供核，被上訴人依據上訴人填報蓋章之執
    行業務收入函查申報表及醫事人員執行業務收費最低標準（
    均附原處分卷可稽），核定自費住院收入720,000元，自費
    自然生產收入501,000元，自費剖腹生產收入414,000元，併
    課上訴人當年度綜合所得總額為1,994,737元，淨額為1,622
    ,487元，發單補徵稅額235,622元（參見原處分卷審查報告
    表及審查結果增減金額變動比較表），自無不合。又依上訴
    人填報蓋章之執行業務收入函查申報表之表格內容，尚難認
    住院自費收入係包含自費自然生產及剖腹生產項目在內，上
    訴人亦未能證明重複核定憑據，其主張被上訴人重複核課等
    語，洵不足採。綜上說明，本件被上訴人就上訴人婦產科診
    所之自費住院收入、自費自然生產收入、自費剖腹生產收入
    之核定處分，核無違誤，訴願決定，予以維持，亦無不合，
    乃判決駁回上訴人在原審之訴。
肆、本院查：（一）、按「執行業務者至少應設置日記帳一種，
    詳細記載其業務收支項目；帳簿使用前，並應送主管稽徵機
    關登記驗印。」、「執行業務者未依法辦理結算申報，或未
    依法設帳記載及保存憑證，或未能提供證明所得額之帳簿文
    據者，稽徵機關得照同業一般收費及費用標準核定其所得額
    。」、「執行業務所得之計算，除本辦法另有規定外，以收
    付實現為原則。」及「執行業務者於規定期限內辦理結算申
    報並能提供證明所得額之帳簿、文據調查者，其執行業務所
    得，應依帳載核算認定。其未依規定提供調查者，應依所得
    稅法第83條及同法施行細則第13條規定訂定之收費及費用標
    準核定其所得額．．．」為行為時所得稅法第14條第1項第2
    類第2項及同法施行細則第13條第2項與執行業務所得查核辦
    法第3條及第8條所規定。本件上訴人係甲○○婦產科之負責
    人，86年度綜合所得稅結算申報，自行申報甲○○婦產科執
    行業務收入為3,901,276元，費用4,680,159元，所得虧損，
    被上訴人依據財政部臺灣省中區國稅局員林稽徵所通報資料
    ，核定上訴人當年度執行業務所得為1,824,180元，併課核
    定綜合所得總額為1,994,737元，淨額為1,622,487元，發單
    補徵稅額235,622元。上訴人不服，就該診所掛號費及其他
    收入、優生保健收入、自費住院收入、自然生產收入、自費
    剖腹生產收入等項目，申請復查，經被上訴人以91年12月2
    日財北國稅法字第0910242329號復查決定，核減執行業務所
    得80,792元，變更核定綜合所得總額為1,913,945元，淨額
    為1,541,695元，上訴人猶表不服，提起訴願，亦遭決定駁
    回，乃就該診所之自費住院收入、自費自然生產收入、自費
    剖腹生產收入部分，提起本件行政訴訟。經原判決駁回上訴
    人在原審之訴。上訴人對於原判決關於核定自費自然生產收
    入及自費剖腹生產收入部分不服，提起上訴。原判決關於原
    處分以上訴人86年度綜合所得稅結算申報，列報甲○○婦產
    科自費自然生產收入50,000元，自費剖腹生產收入50,000元
    ，因未能提示自費生產之收費收據及相關帳簿憑證供核，被
    上訴人依據上訴人填報蓋章之執行業務收入函查申報表及醫
    事人員執行業務收費最低標準，核定自費住院收入720,000
    元，自費自然生產收入501,000元，自費剖腹生產收入414,0
    00元，以及上訴人在原審之主張如何不足採等事項均已詳為
    論斷。（二）、推計課稅之合法性，乃屬專業判斷之合法性
    問題，行政法院得對其為合法性之司法審查，其是否符合推
    計課稅之法定要件？以及其推計課稅之基準或方式是否合理
    ？本件上訴人並未提示自費之收費收據及足資證明收入之帳
    簿憑證供核，是被上訴人依上訴人簽章填報之執行業務收入
    函查申報表及醫事人員執行業務收費最低標準，核定該診所
    當年度自費自然生產收入、自費剖腹生產收入，揆諸前揭規
    定，本件符合推計課稅之法定要件，且其推計課稅之基準尚
    屬合理，尚不得謂其推計課稅違法。再者，上訴人若主張其
    簽章填報之執行業務收入函查申報表記載錯誤，應由上訴人
    提出確切之證據證明之，尚不得任意否定該執行業務收入函
    查申報表記載之內容，而指摘被上訴人據之推估計算違法。
    （三）、綜上所述，關於核定自費自然生產收入、自費剖腹
    生產收入部分，原判決認原處分此部分認事用法，尚無違誤
    ，維持此部分之原處分及訴願決定，而駁回上訴人在原審此
    部分之訴，其所適用之法規與該案應適用之現行法規並無違
    背，與解釋判例，亦無牴觸，並無所謂原判決此部分有違背
    法令之情形；又證據之取捨與當事人所希冀者不同，致其事
    實之認定亦異於該當事人之主張者，不得謂為原判決此部分
    有違背法令之情形。上訴人對於業經原判決詳予論述不採之
    事由再予爭執，核屬法律上見解之歧異，要難謂為原判決此
    部分有違背法令之情形。本件上訴論旨，仍執前詞，指摘原
    判決此部分違誤，求予廢棄，難認有理由，應予駁回。
據上論結，本件上訴為無理由，爰依行政訴訟法第255條第1項、
第98條第3項前段，判決如主文。
中    華    民    國    95    年    1     月    26    日
                  第一庭審判長法  官  葉  振  權
                              法  官  吳  明  鴻
                              法  官  陳  秀  美
                              法  官  劉  鑫  楨
                              法  官  梁  松  雄
以  上  正  本  證  明  與  原  本  無  異
中    華    民    國    95    年    1     月    26    日
                              書記官  陳  盛  信


司法院資訊處製作；財團法人民間司法改革基金會備份。
